【裁判字號】    98,訴,680
【裁判日期】    980831
【裁判案由】    違反毒品危害防制條例
【裁判全文】
臺灣嘉義地方法院刑事判決               98年度訴字第680號
公  訴  人  臺灣嘉義地方法院檢察署檢察官
被      告  甲○○
上列被告因違反毒品危害防制條例案件，經檢察官提起公訴（98
年度毒偵字第1140號），被告於準備程序中就被訴事實為有罪之
陳述，本院合議庭裁定由受命法官改依簡式審判程序審理，判決
如下：
    主  文
甲○○施用第一級毒品，累犯，處有期徒刑拾月。
    犯 罪 事 實
一、甲○○前於民國91年間因施用毒品案件，經本院以91年度毒
    聲字第796號裁定令入戒治處所施以強制戒治，於91年12月3
    日經本院裁定停止戒治出監，後經撤銷停止戒治，再執行強
    制戒治，於92年11月23日執行完畢釋放。又於前揭強制戒治
    執行完畢釋放後5年內，再犯施用毒品案件，經本院於95年9
    月25日，以95年度訴字第499號判決判處有期徒刑10月確定
    ，復於96年2月5日，以95年度訴字第724號判決判處有期徒
    刑10月確定，上開2罪經本院裁定減刑並定應執行有期徒刑9
    月在案，另因施用毒品案件，由本院於96年3月5日，以96年
    度訴字第153號判決判處有期徒刑11月確定，再因竊盜案件
    ，經本院於96年3月8日，以95年度易字第342號判決判處有
    期徒刑4月確定，後2罪亦經本院裁定減刑並定應執行有期徒
    刑7月在案，上開各罪接續執行，於97年2月27日縮短刑期假
    釋出監並付保護管束，97年3月23日保護管束期滿，假釋未
    經撤銷，所餘未執行之刑以已執行論而執行完畢。詎其仍不
    知悛悔，復基於施用第1級毒品海洛因之犯意，於98年2月25
    日上午某時，在嘉義市○○街365巷8號住處內，以將海洛因
    摻入香菸，點燃吸食煙霧方式，施用海洛因1次。嗣經警於
    同年月26日下午4時30分許，在嘉義市○○路與上海路附近
    查獲，並得其同意採集尿液送驗，結果呈嗎啡（海洛因代謝
    物）陽性反應，而悉上情。
二、案經嘉義市政府警察局第一分局報請臺灣嘉義地方院檢察署
    檢察官偵查起訴。
    理  由
壹、程序事項
    本件於準備程序進行中，被告甲○○就被訴事實為有罪之陳
    述，且所犯係死刑、無期徒刑、最輕本刑為3年以上有期徒
    刑以外之罪，經本院告知簡式審判程序之旨，並聽取檢察官
    及被告之意見後，依刑事訴訟法第273條之1第1項之規定，
    裁定進行簡式審判程序，復依刑事訴訟法第273條之2規定，
    不適用證據提示、交互詰問及傳聞法則有關證據能力限制等
    規定，先予敘明。
貳、實體事項
一、前揭犯罪事實，業據被告於本院行準備程序及審理時坦白承
    認（見本院卷第30、36頁），又其於98年2月26日下午6時15
    分許，經警採集尿液送驗，由檢驗單位以酵素免疫分析法為
    初步檢驗，再以氣相層析質譜儀法為確認檢驗，結果呈嗎啡
    （海洛因代謝物）陽性反應乙情，此有勘察採證同意書、臺
    灣檢驗科技股份有限公司濫用藥物尿液檢驗報告、毒品案件
    採尿代號與真實姓名對照表（代號：1B980220號）各1份在
    卷可按（見警卷第4至6頁），而以氣相層析質譜儀法作為毒
    品藥物及其代謝產物之定性及定量分析，可排除偽陽性之可
    能，均堪為補強證據，足以擔保被告任意性自白與事實相符
    。又按毒品危害防制條例於92年7月9日修正公布，自93年1
    月9日施行，其中第20條、第23條將施用毒品之刑事處遇程
    序，區分為「初犯」及「5年內再犯」、「5年後再犯」，從
    其立法意旨及經觀察、勒戒或強制戒治是否已足以遮斷其施
    用毒品之毒癮以觀，倘被告於5年內已再犯，經依法追訴處
    罰，縱其第3次（或第3次以上）再度施用毒品之時間，在初
    犯經觀察、勒戒或強制戒治執行完畢釋放5年以後，已不合
    於「5年後再犯」之規定，且因已於「5年內再犯」，顯見其
    再犯率甚高，原實施觀察、勒戒或強制戒治，已無法收其實
    效，即應依該條例第10條處罰（最高法院95年度臺非字第59
    號、第65號判決及同院97年度第5次刑事庭會議決議意旨可
    資參照）。查被告前因施用毒品案件，經本院裁定令入戒治
    處所施以強制戒治，於91年12月3日經本院裁定停止戒治，
    付保護管束，後經撤銷停止戒治，再執行強制戒治，於92年
    11月23日執行完畢釋放。又於前揭強制戒治執行完畢釋放後
    5年內之95年5月25日及同年8月19日，再犯施用毒品案件，
    經本院以95年度訴字第499號及第724號判決各判處有期徒刑
    10月確定，後經本院裁定減刑並定應執行有期徒刑9月在案
    ，此有判決書、臺灣高等法院被告前案紀錄表、刑案資料查
    註紀錄表、全國施用毒品案件紀錄表、受觀察勒戒人毒品及
    前科紀錄簡列表各1份附卷足稽，其於強制戒治執行完畢釋
    放後5年內，已因再犯施用毒品案件，為法院追訴處罰，雖
    本次係於其受強制戒治執行完畢釋放5年後再犯，揆諸首揭
    實務見解意旨，仍應依法予以追訴處罰。綜上所述，本件事
    證明確，被告犯行洵堪認定，應依法論科。
二、按海洛因為毒品危害防制條例第2條第2項第1款所定之第1級
    毒品，核被告所為，係犯毒品危害防制條例第10條第1項之
    施用第1級毒品罪，其持有海洛因之低度行為，應為施用之
    高度行為所吸收，不另論罪。又被告前因施用毒品等案件，
    經本院判處罪刑確定，接續執行後，於97年2月27日縮短刑
    期假釋出監並付保護管束，97年3月23日保護管束期滿，假
    釋未經撤銷，所餘未執行之刑以已執行論而執行完畢，詳如
    犯罪事實欄所述，亦有上開被告前案紀錄表乙份存卷為考，
    其於受徒刑之執行完畢，5年以內故意再犯本件有期徒刑以
    上之罪，為累犯，應依刑法第47條第1項規定，加重其刑。
    爰審酌被告國小肄業之智識程度，已有多次施用毒品案件之
    紀錄，亦有上揭前案紀錄表附卷可據，猶再施用毒品，顯見
    尚無戒除之決心，施用毒品除戕害自身健康外，對社會秩序
    亦有潛在危害，兼衡其於坦白犯行之態度，本次犯罪並未造
    成他人實害、被告自承與大哥同住、從事建築業工作之家庭
    、經濟等一切情狀，量處如主文所示之刑，以示懲儆。
據上論斷，應依刑事訴訟法第273條之1第1項、第299條第1項前
段，毒品危害防制條例第10條第1項，刑法第11條前段、第47條
第1項，判決如主文。
本案經檢察官陳昱奉到庭執行職務。
中    華    民    國    98    年     8    月    31    日
                  刑事第二庭  法  官  林青怡
以上正本證明與原本無異。
如不服本判決應於收受判決後10日內向本院提出上訴書狀，並應
敘述具體理由；其未敘述上訴理由者，應於上訴期間屆滿後20日
內向本院補提理由書（均須按他造當事人之人數附繕本）「切勿
逕送上級法院」。
中    華    民    國    98    年     8    月    31    日
                              書記官  李佳惠
附錄論罪科刑法條
毒品危害防制條例第10條
施用第一級毒品者，處6月以上5年以下有有期徒刑。
施用第二級毒品者，處3年以下有期徒刑。


司法院資訊處製作；財團法人民間司法改革基金會備份。
